【裁判字號】    97,訴,546
【裁判日期】    970430
【裁判案由】    毒品危害防制條例
【裁判全文】
臺灣臺北地方法院刑事判決               97年度訴字第546號
公  訴  人  臺灣臺北地方法院檢察署檢察官
被      告  甲○○
上列被告因違反毒品危害防制條例案件，經檢察官提起公訴（97
年度毒偵字第544 號、第665 號），被告於準備程序中就被訴事
實為有罪之陳述，經本院合議庭裁定改用簡式審判程序，本院判
決如下：
    主  文
甲○○施用第二級毒品，累犯，處有期徒刑月；又持有第一級
毒品，累犯，處有期徒刑月，扣案之第一級毒品海洛因壹包（
驗餘淨重零點柒柒伍伍公克）沒收銷燬之，與扣案海洛因外包裝
袋壹個沒收；又施用第二級毒品，累犯，處有期徒刑月，扣案
之第二級毒品甲基安非他命壹包（驗餘淨重零點零壹捌捌公克）
及甲基安非他命殘渣袋壹包（含有微量甲基安非他命殘渣無法磅
秤，殘渣與殘渣袋無法析離），均沒收銷燬之，與扣案甲基安非
他命外包裝袋壹個及安非他命提撥器壹支，均沒收。應執行有期
徒刑柒月，扣案之第一級毒品海洛因壹包（驗餘淨重零點柒柒伍
伍公克）、第二級毒品甲基安非他命壹包（驗餘淨重零點零壹捌
捌公克）及甲基安非他命殘渣袋壹包（含有微量甲基安非他命殘
渣無法磅秤，殘渣與殘渣袋無法析離），均沒收銷燬之，與扣案
海洛因外包裝袋壹個、甲基安非他命外包裝袋壹個及安非他命提
撥器壹支，均沒收。
    事  實
一、甲○○前因施用毒品案件，經本院於民國92年1 月28日以92
    年度毒聲字第205 號裁定送臺灣臺北看守所附設勒戒處所觀
    察、勒戒後，認無繼續施用毒品之傾向，於92年4 月14日執
    行完畢出所，並經臺灣臺北地方法院檢察署檢察官以91年度
    毒偵字第2028號不起訴處分確定。另因竊盜等案件，經本院
    於92年10月6 日以92年度訴字第918 號判處應執行有期徒刑
    1 年8 月確定，甫於92年12月18日易科罰金執行完畢。詎其
    猶不知悔改，於97年1 月24日某時，在不詳地點，施用第2
    級毒品甲基安非他命，嗣於97年1 月25日晚上22時許，在臺
    北縣新店市○○路○ 段266 號2 樓為警查獲，並扣得第1 級
    毒品海洛因1 包（驗餘淨重0.7755公克）。復於97年2 月1
    日某時，在不詳地點，施用第2 級毒品甲基安非他命，嗣於
    97年2 月2 日上午10時10分許，在臺北縣新店市○○路○ 段
    266 號2 樓經警查獲，並扣得第2 級毒品甲基安非他命1 包
    （驗餘淨重0.0188公克）、甲基安非他命殘渣袋1 個及安非
    他命提撥器1 支等物。
二、案經臺北市政府警察局文山第一分局報請臺灣臺北地方法院
    檢察署檢察官偵查起訴，因甲○○於準備程序中就犯罪事實
    為有罪陳述，經合議庭裁定依簡式審判程序審理。
    理  由
一、上開犯罪事實業據被告甲○○坦承不諱，且經將其於上開時
    、地先後為警查獲後，經警對其所採得之尿液送交鑑驗結果
    ，均確呈安非他命類陽性反應，此有臺灣尖端先進生技醫藥
    科技股份有限公司97年2 月1 日濫用藥物尿液檢驗報告及鑑
    定人結文各1 紙（見臺灣臺北地方法院檢察署97年度毒偵字
    第544 號偵查卷，下稱偵卷一第55頁、第46頁）及臺灣檢驗
    科技股份有限公司97年2 月26日濫用藥物檢驗報告1 紙（見
    臺灣臺北地方法院檢察署97年度毒偵字第665 號偵查卷，下
    稱偵卷二第50頁）在卷可稽，並有交通部民用航空局航空醫
    務中心97年2 月19日航藥鑑字第0970775 號毒品鑑定書（見
    偵卷一第54頁）、同中心97年3 月5 日航藥鑑字第0971199
    號毒品鑑定書（見偵卷二第61頁）與扣案之第1 級毒品海洛
    因1 包（驗餘淨重0.7755公克）、第2 級毒品甲基安非他命
    1 包（驗餘淨重0.0188公克）及甲基安非他命殘渣袋1 包，
    及安非他命提撥器1 支等件可資佐證，足證被告任意性自白
    與事實相符，事證明確，犯行堪以認定，應予依法論科。
二、被告曾有多次違反毒品危害防制條例之前科，其中（一）於
    92年1 月28日經本院以92年度毒聲字第205 號裁定送臺灣臺
    北看守所附設勒戒處所觀察、勒戒後，認無繼續施用毒品之
    傾向，於92年4 月14日執行完畢出所，並經臺灣臺北地方法
    院檢察署檢察官以91年度毒偵字第2028號不起訴處分確定；
    （二）再於96年1 月28日因施用第2 級毒品，經本院以97年
    度易字第113 號判決定應執行刑5 月，尚未執行等情，有臺
    灣高等法院被告前案紀錄表1 份在卷可參（見本院卷第5 頁
    至第15頁），是被告在其上開違反毒品危害防制條例案件之
    觀察、勒戒程序執行完畢釋放後，5 年以內再犯本件施用第
    2 級毒品之罪甚明，故依照毒品危害防制條例第20條第3 項
    規定之反面解釋，本件被告已無再施以觀察、勒戒及強制戒
    治之必要，附此說明。
三、按施用海洛因、甲基安非他命後會影響記憶能力及自主神經
    系統，判斷力及意志力亦均受限制，甚至引起精神錯亂，抑
    制呼吸，並具有成癮性、濫用性，戒解不易，嚴重戕害人之
    身心健康，危害社會，故依據毒品危害防制條例第2 條第2
    項第1 款、第2 款分別列為第1 級、第2 級毒品，均不得非
    法施用、持有。是核被告所為，係犯毒品危害防制條例第10
    條第2 項之施用第2 級毒品罪及同法第11條第1 項之持有第
    1 級毒品罪。而被告持有第2 級毒品之低度行為，為施用第
    2 級毒品之高度行為所吸收，不另論罪。又被告於前揭時、
    地先後兩次所犯施用第2 級毒品罪及持有第1 級毒品罪，犯
    意各別，行為互殊，應予分論併罰。復查被告曾因竊盜等案
    件，經本院於92年10月6 日以92年度訴字第918 號判處應執
    行有期徒刑1 年8 月確定，甫於92年12月18日易科罰金執行
    完畢等情，有臺灣高等法院被告前案紀錄表在卷足徵（見本
    院卷第5 頁至第15頁），是被告於前次有其徒刑之執行完畢
    後，5 年以內故意再犯本件有期徒刑以上之罪，均為累犯，
    均應依刑法第47條第1 項之規定，加重其刑。爰審酌被告前
    因施用毒品案件，經觀察、勒戒程序執行完畢後，仍不知戒
    除，又於上開時、地先後2 次施用第2 級毒品甲基安非他命
    、施用為自戕行為，且另持有第1 級毒品海洛因之行為對社
    會秩序亦造成相當程度之危害，惟事後尚知坦承犯行，態度
    堪稱良好等一切情狀，量處如主文所示之刑。
四、此外，扣案之第1 級毒品海洛因1 包（驗餘淨重0.7755公克
    ）、第2 級毒品甲基安非他命1 包（驗餘淨重0.0188公克）
    及甲基安非他命殘渣袋1 包（含有微量甲基安非他命殘渣無
    法磅秤，殘渣與殘渣袋無法析離），應依毒品危害防制條例
    第18條第1 項前段規定沒收銷燬，至扣案海洛因外包裝袋1
    個、甲基安非他命外包裝袋1 個及安非他命提撥器1 支，均
    為被告所有，用以供保存毒品及便利為施用毒品犯罪所用之
    物，業據被告供承在卷，亦應均依刑法第38條第1 項第2 款
    規定沒收。
五、據上論斷，依刑事訴訟法第273 條之1 第1 項、第299 條第
    1 項前段，毒品危害防制條例第10條第2 項、第11條第1 項
    、第18條第1 項，刑法第11條、第47條第1 項、第51條第5
    款、第9款、第10款、第38條第1 項第2 款，判決如主文。
本案經檢察官郭瑜芳到庭執行職務。
中    華    民    國    97    年    4     月   30    日
                  刑事第二庭  法  官  葉力旗
上正本證明與原本無異。
如不服本判決，應於判決送達後10日內向本院提出上訴狀 (應抄
附繕本)。
                              書記官    林碧華
中    華    民    國    97    年    4     月    30    日
附錄本案論罪科刑所依據之法條：
（一）毒品危害防制條例第10條
施用第1級毒品者，處6月以上5年以下有期徒刑。
施用第2級毒品者，處3年以下有期徒刑。
（二）毒品危害防制條例第11條
持有第1 級毒品者，處3 年以下有期徒刑、拘役或新臺幣5 萬元
以下罰金。
持有第2 級毒品者，處2 年以下有期徒刑、拘役或新臺幣3 萬元
以下罰金。
持有專供製造或施用第1 、2 級毒品之器具者，處1 年以下有期
徒刑、拘役或新臺幣1萬元以下罰金。
持有毒品達一定數量者，加重其刑至2 分之1 ，其標準由行政院
定之。


司法院資訊處製作；財團法人民間司法改革基金會備份。
